最高法院刑事判決　　　　　　　　　　　　　　　九十一年度台上字第三七六四號
　　上　訴　人　甲○○
　　選任辯護人　呂錦律師
右上訴人因公共危險等罪案件，不服台灣高等法院中華民國八十九年一月二十五日第
二審判決（八十八年度上訴字第一九八九號，起訴案號：台灣桃園地方法院檢察署八
十五年度偵字第一二八二四號），提起上訴，本院判決如左：
    主  文
上訴駁回。
    理  由
壹、公共危險部分
按刑事訴訟法第三百七十七條規定，上訴於第三審法院，非以判決違背法令為理由，
不得為之。是提起第三審上訴，應以原判決違背法令為理由，係屬法定要件。如果上
訴理由狀並未依據卷內訴訟資料，具體指摘原判決不適用何種法則或如何適用不當，
或所指摘原判決違法情事，顯與法律規定得為第三審上訴理由之違法情形，不相適合
時，均應認其上訴為違背法律上之程式，予以駁回。本件原判決撤銷第一審關於論處
上訴人甲○○公共危險罪刑部分之判決，改判論上訴人以放火燒燬現有人所在之建築
物，未遂罪，判處有期徒刑年拾月。係依憑上訴人於警訊及檢察官偵查中之自白，
告訴人之代表人許榮敏之指訴，證人即查獲本件上訴人之桃園縣警察局大園分局偵查
員苗耀仁、張粵明、東方聯普自動化機械股份有限公司職員柯俊瑋、桃園縣警局消防
隊員呂振成之證詞，卷附載明上訴人於民國八十五年十月九日被查獲後，同日經檢察
官羈押於台灣桃園看守所時，其身上並無任何內外傷，且上訴人於該所所為之健康檢
查表亦記載均正常之台灣桃園看守所八十六年七月二十二日桃所禮衛字第○四○六號
函及所附之新收收容人內外傷紀錄表暨上訴人入所之健康檢查表影本、被害地點起火
原因為縱火之桃園縣警察局火災原因調查報告書及火災現場平面及物品配置圖一份、
火災現場照片十四張、特力翠豐股份有限公司（即特力屋大賣場）購物明細資料一份
、上訴人所有特力屋出入證影本一份、上訴人於八十五年六月十五日購買香蕉水之特
力翠豐股份有限公司八十八年七月一日八八特翠字第七○○○一號函暨所附八十五年
十月六日前四個月購買之商品條碼為00000000，貨號屬一○一二五七，品名
係「香蕉水五加侖」之個人或公司資料，扣案之香蕉水鐵桶二只、打火機一個等證據
資料，而為論斷，已詳其憑以認定之心證理由。而以上訴人否認犯罪及所為辯解，
為飾卸之詞，並無足取，在理由內依憑調查所得證據，詳加指駁。並說明證人賴紅棗
所證於八十五年十月六日早上五時十五分至三十分許，見及上訴人云云，與常情有違
，且縱該證詞屬實，惟本件縱火之時間應較凌晨四時四十五分為早，而依照當時交通
狀況，開車由告訴人大園廠至基隆市之車程應不超過五十分，則上訴人於是日凌晨四
時許前去告訴人公司行竊電腦之硬碟及放火後即行離去，於賴紅棗來其家中找其母之
前應可從容返回家中，證人賴紅棗之證言，仍不足資為上訴人不在場證明認定理由。
從形式上觀察，原判決並無違背法令之情形存在。上訴意旨置原判決所為明白論斷於
不顧，專憑其個人之意見，就原判決理由已經詳細說明之事項，及原審採證認事之職
權行使，漫事爭執，或泛言原判決有違背經驗法則、論理法則、理由不備及應於審判
期日調查之證據未予調查之違誤，難認已符合首揭法定之第三審上訴要件。又查：(一)
原判決已依憑調查所得結果，說明上訴人於警訊中為不利於己之自白時，警方並無任
何非法取供情事之理由，且依卷內資料，又無證據證明上訴人前開供述有何非任意性
之情形，則原審依其所採取之證據，說明該自白可為不利上訴人之認定之理由，並無
違誤，上訴意旨指其於警訊中之自白係受刑求，且於檢察官偵查時，係附和原警訊之
供述，不得以該自白為不利於其之證據，原審未予測謊及調查當時之錄音帶，而證人
柯俊瑋之證述，有違經驗法則，原判決有應於審判期日調查之證據未予調查之違誤云
云，顯非依據卷內資料執為指摘之合法第三審上訴理由。(二)認定犯罪事實所憑之證據
，並不以直接證據為限，間接證據亦包括在內，審理事實之法院綜合卷內之直接、間
接證據，本於推理作用，於通常一般之人均不致有所懷疑，得確信其為真實之程度者
，即非不得據之為有罪之認定。原判決已敘明依調查所得之證據，認定上訴人有公共
危險之犯行，及證人賴紅棗之證詞不足為有利上訴人之認定之理由，且原判決既說明
本件縱火之時間應較凌晨四時四十五分為早，而依照當時交通狀況，認上訴人之車程
應為五十分鐘之情事，自係認上訴人請求調查行車之時間，因行車速率之不同而相異
，不為無益之調查，仍無違誤，上訴意旨，就原判決所為論斷，究竟如何違背法令，
並未依據卷內訴訟資料具體指明，徒以空泛之詞，指原判決未採信賴紅棗之證言，有
違經驗法則，亦未調查上訴人住處至告訴人公司之行車時間，原判決有應調查之證據
未予調查之違誤云云，係就原審取捨證據之職權行使，專憑己見，任意爭執，仍非適
法之第三審上訴理由。(三)證據之取捨與事實之認定，為事實審法院之職權，倘其採證
認事並不違背證據法則，即不得任意指為違法。證人柯俊瑋之證詞雖與告訴人之指訴
，未盡一致，另游象朗所為先後證述，亦有不一，惟原判決已載明係以上訴人於警訊
及檢察官偵查初訊之自白，證人即查獲本件被告甲○○之桃園縣警察局大園分局偵查
員苗耀仁、張粵明、桃園縣警察局消防隊員呂振成之證詞及卷附物證，認定上訴人有
本件公共危險犯行之理由；再依原判決事實及理由欄之記載，就扣案之鐵桶均為上訴
人所有，供犯罪所用，顯已明白認定，上訴意旨主張原判決誤載其係被拘獲到案，且
扣案其中一鐵桶是否供犯罪所用，原判決未予說明，有理由不備之違誤云云，係就與
原判決主旨無關之枝節問題，而為爭執，不得資為第三審上訴之正當理由。(四)司法警
察雖以協助偵查、訴追被告犯罪為其任務，惟亦以發現真實為目的，果無其他積極證
據足證警方辦案有故加誣陷之情形，自不得以其立場與被告相對立，認其所為證詞或
所搜集之證物不得採為不利被告之證據。上訴意旨，徒憑己見，主張扣案之鐵桶既未
鑑定指紋，桃園縣警察局大園分局刑事組卻向消防人員提及鐵桶上有上訴人之指紋，
且警員僅憑鐵桶上之條碼，即能至特力屋覓得上訴人購買之材料，足認警方有誣陷之
意圖云云，係就原審取捨證據之職權行使而為爭執，仍非正當之第三審上訴理由。其
此部分之上訴違背法律上之程式，應予駁回。
貳、業務侵占及加重竊盜罪部分
按刑事訴訟法第三百七十六條所列各罪之案件，經第二審判決者，不得上訴於第三審
法院，法有明文。本件被告甲○○關於業務侵占及加重竊盜罪部分，核屬刑事訴訟法
第三百七十六條第二、三款之案件。依首開說明，既經第二審判決，自不得上訴於第
三審法院，上訴人竟復一併提起上訴，顯為法所不許。其此部分上訴為不合法，均應
予駁回。
據上論結，應依刑事訴訟法第三百九十五條前段，判決如主文。
中      華      民      國    九十一    年      七      月      十      日
                              最高法院刑事第十庭
                                  審判長法官  林  增  福
                                        法官  邵  燕  玲
                                        法官  吳  昆  仁
                                        法官  陳  世  雄
                                        法官  張  春  福
      右正本證明與原本無異
                                              書  記  官
中      華      民      國    九十一    年      七      月     十六     日
